臺灣臺中地方法院刑事判決　　　　　　　　　　　　　九十三年度易字第六七二號
　　公　訴　人　臺灣臺中地方法院檢察署檢察官
　　被　　　告　甲○○
右列被告因違反電子遊戲場業管理條例案件，經檢察官提起公訴（九十三年度偵字第
三九九四號），本院判決如左：
    主  文
甲○○違反未依電子遊戲場業管理條例規定辦理營利事業登記者，不得經營電子遊戲
場業之規定，處拘役肆拾日，如易科罰金，以參佰元折算壹日。
扣案之電子遊戲機具「雙雕小瑪莉」壹台（內含ＩＣ板壹塊），及新台幣參仟壹佰肆
拾元均沒收。
    事  實
一、甲○○未依電子遊戲場業管理條例規定辦理營利事業登記，竟於民國九十三年一
    月一日起，在台中縣大雅鄉○○路一六一巷一之一號「度時間卡拉ＯＫ」店內，
    擺設電子遊戲機具「雙雕小瑪莉」（內含ＩＣ板壹塊），一台，供顧客打玩，顧
    客於投入新台幣（下同）十元硬幣後，即可與該電子遊戲機具「雙雕小瑪莉」遊
    戲玩樂，嗣於同年二月十六日二十二時十分許，在上址為警查獲，扣得上揭遊戲
    機具「雙雕小瑪莉」（內含ＩＣ板壹塊）一台，及遊戲機具內之現金三千一百四
    十元。
二、案經台中縣警察局豐原分局報告台灣台中地方法院檢察署檢察官偵查起訴。
    理  由
一、按法院認為應科拘役、罰金或應諭知免刑或無罪之案件，被告經合法傳喚，無正
    當理由不到庭，得不待其陳述逕行判決，為刑事訴訟法第三百零六條所明定，查
    本件被告經合法傳喚，無正當理由不到庭，本院認不待其陳述逕行判決，合先敘
    明。
二、訊據被告甲○○之前於準備程序、審判程序時，固不諱言於右揭時地經警在渠經
    營之卡拉ＯＫ店內查獲前述電子遊戲機具，惟均矢口否認有以該機具營業之行為
    ，並辯稱：伊於九十三年一月一日承租該店時，該機具即置於店內，不知何人所
    有云云。然查：本件右揭電子機具遭警查獲時，係置於店內營業位置之吧台旁，
    有警繪現場圖附卷可稽，而證人即現場查獲之警員蔡志男到庭結證稱：「當時進
    去時遊戲機是有插電的，他從機台的電線接到延長線，該延長線有插於插座上」
    ，「機台內有現金，就如扣押機台所載，機台前有一個圓形沙發座椅，該機台及
    座椅都是乾淨的。有機台也有退幣口」，「他們該地分為內外場，外場有二人在
    唱歌，機台放在內場內，進去有一個大概一公尺半的門進入，中間有一木板隔起
    來，現場是開放式的，如現場圖所示」，「機台是放在門旁」，「機台的開關並
    沒有打開，螢幕沒有亮著，機台也沒有燈號顯示。該機台是隨時可以啟動，只要
    按上按鈕打開就可以啟動把玩。當時我去時該機台是沒有打開的」，「該機台看
    起來很乾淨，上面並沒有灰塵，當時我是用目視，該機台看起來很乾淨」，「查
    到的機具內現金三千一百四十元是從機台內倒出來的，都是十元的，錢也是很乾
    淨，該台機具，有一退幣機口，它還可以正常運作，我是從退幣口將錢幣退出來
    的」，「在現場並不是我測試的，在現場當時有把開關打開，該機具之螢幕是正
    常的，是在堪用狀態，在現場並沒有測試」等語。而證人即當天一同到現場臨檢
    之警員廖順利亦到庭結證稱：「當天我是接受上級指示去臨檢，我進去時，就發
    現該部『雙雕小瑪琍』，當時蔡志男沿著延長線找到電源，蔡志男向被告說該機
    台有插上電，該機台之開關並沒有打開，蔡志男有將該機台開關打開，發現該機
    運轉正常，並當場告知被告該機運轉正常，由裡面的同事，將該機台搬回警局，
    我們問被告有無鑰匙，被告說機具並不是他的，他沒有鑰匙，我們徵詢被告之同
    意，被告表示機台並不是他，所以我們就將該機台之鎖破壞，因為在搬運過程中
    ，我們發現機台搖動時，裡面有零錢的聲音，於派出所內，我們徵詢被告之同意
    ，我們就從機台之後面，將木板拔出來，但不知道錢如何取出，蔡志男說只要插
    電，從裡面之彈簧壓住，錢就會自動退出，當時我們用十元投入，確實該機台是
    可以正常運作的」，「機台前有一張椅子，該椅子打電玩比較方便，如坐在那邊
    打電話，是沒有辦法玩電玩的，如坐在椅子上要接聽電話，身體要扭曲，同時吧
    台又高，說話不方便」等語。由上述證人所證述，該機具係插電中，機具內又有
    現金硬幣多達三千餘元，且機具乾淨，應經常擦拭、使用，而現金硬幣多達三千
    餘元均為乾淨，並無存入已久，而生銹、污損情形，被告將機台與公共電話，同
    樣放置於開放式空間，眾人得自由出入，容易看見之處所，有現場圖所示，其足
    以容易讓人把玩，且被查獲時，已插電堪予隨時使用狀態，上述證人所述應堪採
    信。再者，查扣之電子遊戲機台內有現金三千一百四十元，金額不在少數，若亦
    稱係他人同時寄放，實與常情有違，此外，被告另請求自行帶二位在現場吃麵之
    客人到庭證明被查獲當時，該機台並未有營業情形，惟歷經數次開庭，被告均無
    法帶同該二人到庭作證，退萬步言，縱使查獲時雖無營業，亦不能證明被告自承
    租之日起，至被查獲之前止，均無營業行為，此外本院依職權傳訊房東、及相關
    人員乙○○、丙○○、丁○○等人，依戶籍及相關處所傳訊，亦均無法送達而未
    能到庭作證，此亦無法為被告有利之證詞。足見該機具當時確係供營業使用中，
    且該機具係放置於被告所承租之台中縣大雅鄉○○路一六一巷一之一號「度時間
    卡拉ＯＫ」店內，當時該店既係在被告管理、使用中，被告所辯係卸責之詞，不
    足採信，本件復有電子機具一台及機具內之現金三千一百四十元扣案可稽，事證
    明確，被告犯行堪予認定。
三、核被告所為，係違反電子遊戲場業管理條例第十五條規定，應依同條例第二十二
    條處斷。爰審酌被告並無前科，僅擺設電子遊戲機一台供人把玩，情節非重，及
    其犯罪動機、目的、手段、所生危害等一切情狀，處以如主文所示之刑，並諭知
    易科罰金之折算標準。扣案之電子遊戲機雙雕小瑪琍一台（內含ＩＣ板壹塊），
    及現金三千一百四十元，均為被告所有，分別係供犯罪所用及因犯罪所得之物，
    應依刑法第三十八條第一項第二款、第三款規定宣告沒收。
據上論斷，應依刑事訴訟法第三百零六條、第二百九十九條第一項前段，電子遊戲場
業管理條例第二十二條，刑法第十一條前段、第四十一條第一項前段、第三十八條第
一項第二款、第三款，罰金罰鍰提高標準條例第二條，判決如主文。
中      華      民      國    九十三    年      六      月      二      日
                                臺灣臺中地方法院刑事第三庭
                                       審判長 法  官 劉錫賢
                                              法  官 陳得利
                                              法  官 黃松竹
右正本證明與原本無異。
如不服本判決，應於送達後十日內向本院提出上訴狀（須附繕本），上訴於台灣高等
法院台中分院。
                                              書記官
中      華      民      國    九十三    年      六      月      二      日
附錄論罪科刑法條
電子遊戲場業管理條例第二十二條：
違反第十五條規定者，處行為人一年以下有期徒刑、拘役或科或併科新台幣五十萬元
以上二百五十萬元以下罰金。
電子遊戲場業管理條例第十五條：
未依本條例規定辦理營利事業登記者，不得經營電子遊戲場業。
